# 一个很低级的问题

提问人：Brian_fang 时间：2010-12-20 22:52:42
被审单位（小企业）根本不知道，执行的是《企业会计准则》、《企业会计制度》还是《小企业会计制度》。 我们在表述审计意见时，“我们认为，ABC公司财务报表已经按照企业会计准则和《××会计制度》的规定编制”----这句话怎么表述比较恰当？

回答人：chenyiwei
这个问题应当由企业管理层在相关的法律、法规和规范性文件的生效规定的范围内确定本会计主体执行的会计准则或制度，经董事会、总经理（总裁）办公会等机构形成决议，并报经国资委或所在集团批准（如需要）后执行。我们不可能代为决定的。

回答人：chenyiwei
回复 藤椅 Brian_fang 的帖子这是根本性的问题，应当由企业董事会就执行什么会计准则或制度形成决议。否则，由于缺少对应的标准（《中国注册会计师鉴证业务基本准则》规定的鉴证业务五要素之一），是无法出具审计报告的。

回答人：chenyiwei
回复 报纸 Brian_fang 的帖子是这样。但需要注意：选择权不在审计师，而是在被审计单位的管理层和董事会。